# 企业未开票确认收入后，计提了增值税销项税额，是否需要同时计提附加税？

提问人：shuang9306 时间：2015-09-15 15:07:16
企业确认收入后未开票，所以申报的销项税和账上不一致的，因为等到发票开了再冲掉这笔分录，并同时申报，故审计时，应交增值税很大一部分时未申报的，企业的附加税是按照申报缴纳的增值税来计提并缴纳，请问是否需要调整附加税？

回答人：chenyiwei
虽然尚未到法定的附加税费（城建税、教育费附加等）的纳税义务发生时间，但此时这些附加税费已经构成一项推定义务，即因已确认的收入所导致的、很可能在未来导致经济利益流出企业的现时义务，且金额能够可靠计量，因此应当在确认收入和销项税额的同时计提相关的附加税费，并计入当期的“营业税金及附加”。

提问人：tao-tian 时间：2015-10-20 14:42:55
陈版：请教一下，比如该销项税还未达到法定义务时间，同时部分进项税发票也还没取得，那是不是还要同时暂估进项税？如果暂估，需要什么确切的依据？如果不暂估，是不是会导致仅依据销项税而不考虑进项税的抵扣的金额使得附加税的计提依据比实际要高？另外，计入营业税金及附加的这部分金额能否税前扣除？

回答人：chenyiwei
进项税额本身不能暂估，但在暂估与已确认收入相关的附加税费时可以考虑尚未入账的进项税额的可能影响，所以不会出现“计提依据比实际要高”的情况。计入营业税金及附加的金额在法定纳税义务发生前不能在所得税前扣除

提问人：tao-tian 时间：2015-10-31 12:26:16
陈版：工程类企业按照完工百分比法确认收入的情况下，营业税及附加税是否应该按照完工百分比确认的收入金额来计提？

回答人：chenyiwei
是（指计入损益的营业税金及附加金额，实际缴纳金额仍按税法规定确定）。